Inventaris van de kopieën der Doop-, Trouw- en Begraafboeken (DTB) van Zoeterwoude
Nationaal Archief, Den Haag
DTB kopie Zuid-Holland; Zoeterwoude
DTB Zoeterwoude
0 0
GEDTBZH165
??? meter; ??? inventarisnummers
Gescande fotokopieën van normale geschreven en gedrukte teksten. De Nederlandstalige stukken van vóór ca. 1700 zijn geschreven in het gotische cursiefschrift, met name in de oud-Hollandse klerkencursief.
Nationaal Archief, Den Haag
Nederduits gereformeerde gemeente te Zoeterwoude
Rooms-katholieke parochie te Zoeterwoude
Ambachtsbestuur ("gerecht", "burgemeesters", "Wet", "schepenen", "commissarissen", gequalificeerden) van Zoeterwoude
Burgerlijke Stand van de gemeente Zoeterwoude
De doopregisters bevatten naast de doopdatum de volledige namen van de ouders en de voornaam van het gedoopte kind. Daarnaast worden soms ook de doopgetuigen en / of peetouders genoemd. De trouwregisters bevatten naast de datum van (onder)trouw de namen van bruidegom en bruid. Daarnaast treft men dikwijls aanvullende gegevens aan, zoals plaats van herkomst, woonadres, de vermelding dat de persoon weduwnaar of weduwe is en eventueel de naam van de vorige partner. Wanneer de partners uit verschillende plaatsen afkomstig zijn of elders trouwen, vindt men ook gegevens omtrent afgegeven attestaties van de huwelijksafkondigingen. De begraafregisters bevatten op datum van aangifte de naam van de begraven persoon. In enkele gevallen wordt ook de datum van overlijden gegeven. Bij (minderjarige) kinderen wordt meestal de naam van de vader vermeld; bij vrouwen en weduwen soms de naam van de echtgenoot. Aanvullende gegevens over de begraafplaats en het luiden van de klok komen zelden voor.
Archiefvorming
Geschiedenis van het archiefbeheer
De verwerving van het archief
3.04
Aanwijzingen voor de gebruiker
Openbaarheidsbeperkingen
Volledig openbaar
De collectie is een duplicaat van een archief in eigen beheer.
Materiële beperkingen
Aanvraaginstructie
Van de documenten die in deze archiefinventaris zijn beschreven, kunnen de originelen niet geraadpleegd worden. Deze zijn overgedragen aan het gemeentebestuur van de gemeente vanwaar ze afkomstig zijn, ter opneming en bewaring in de gemeentelijke archiefbewaarplaats.
Verwant materiaal
Beschikbaarheid van kopieën
Beschrijving van de series en archiefbestanddelen
- ZOETERWOUDE (DTB)
  Originelen berusten bij het GA Leiden
  - GEREFORMEERD, a.
    - Doopboeken., 1629-1812.; 1-2
      - 1629 december 9-1732 mei 22., 1
      - 1732 juni 2-1812 januari 12., 2
    - Trouwboek., 1702-1798 mei 6 en 1806 september 21-1811 februari 17.; 3
    - Begraafrekeningen., 1673-1677.; 3A
    - Incassoregisters betreffende voldoening aan grafrechten., 1742-1811.; 4-5
      In het registratiesysteem wordt een onderscheiding aangebracht tussen begraven in de kerk en op het kerkhof.
      - 1742 april 16-1781 februari 21., 4
      - 1781 maart 6-1812 januari 28., 5
  - ROOMS-KATHOLIEK, b.
    - Doop- en trouwboeken., 1658-1812.; 6-7
      - 1658-1777., 6.I-6.III
        - dopen, 1658-1725., 6.I
        - dopen, 1726-1777., 6.II
        - trouwen, 1658-1777, begraven 1658-1812., 6.III
      - 1777-1812., 7
        a. dopen, 1777 september 23-1812 januari 23.
        b. trouwen, 1778 februari 16-1811 september 22.
        c. register van jonge communicanten, 1793, 1796, 1802, 1803.
  - GERECHT, c.
    - Ondertrouw- en trouwboeken., 1692-1811.; 8.I-13
      - 1692 april 5-1730., 8.I-8.II
        - 1692-1705., 8.I
        - 1706-1730., 8.II
      - 1731-1756 mei 2., 9
      - 1756 augustus 20-1783 mei 11., 10
      - 1783 mei 3-1797 november 26., 11
      - 1798 april 10-1804., 12
      - 1805 april 21-1811 mei 1., 13
        Alleen trouwakten.
    - Ondertrouwboek., 1805 april-1811 mei.; 13A
      Met vermelding van de data der proclamaties en m.i.v. maart 1811 bovendien van de expliciete tekst daarvan.
    - Attestaties van huwelijksproclamaties etc.., 1697-1811.; 14.I-20.III
      - 1696-1715., 14.I-14.III
        - 1697-1704., 14.I
        - 1705-1710., 14.II
        - 1711-1715., 14.III
      - 1716-1730., 15.I-15.III
        - 1715-1721., 15.I
        - 1722-1724., 15.II
        - 1725-1730., 15.III
      - 1731-1753., 16.I-16.III
        - 1731-1737., 16.I
        - 1738-1745., 16.II
        - 1746-1753., 16.III
      - 1754-1779., 17.I-17.II
        - 1754-1766., 17.I
        - 1767-1779., 17.II
      - 1782-1792., 18
      - 1795-1804., 19.I-19.II
        - 1795-1800., 19.I
        - 1801-1804., 19.II
      - 1805-1811., 20.I-20.III
        - 1805-1807., 20.I
        - 1808-1809., 20.II
        - 1810-1811., 20.III
  - GEQUALIFICEERDEN, d.
    - Register van overlijdensaangiften., 1806-1811.; 21